臺灣新北地方法院刑事判決　　　　　　110年度審訴字第847號
公　訴　人　臺灣新北地方檢察署檢察官
被　　　告　林青鋒



　　　　　　蕭立崴



上列被告等因傷害案件，經檢察官提起公訴（109 年度少連偵字
第529 號），本院判決如下：
    主  文
甲○○共同犯傷害罪，累犯，處有期徒刑伍月，如易科罰金，以
新臺幣壹仟元折算壹日。
丙○○共同犯傷害罪，累犯，處有期徒刑伍月，如易科罰金，以
新臺幣壹仟元折算壹日。
扣案之刀子共貳把及棍子壹支均沒收。
    事實及理由
壹、查被告甲○○、丙○○所犯均係死刑、無期徒刑、最輕本刑
    為3 年以上有期徒刑以外之罪，被告2 人於準備程序就被訴
    事實同為有罪之陳述，經告知簡式審判程序之旨，並聽取其
    2 人與檢察官之意見後，本院認無不得或不宜改依簡式審判
    程序進行之處，爰依刑事訴訟法第273 條之1 第1 項、第28
    4 條之1 之規定，裁定進行簡式審判程序。
貳、本案犯罪事實及證據，除補充「被告甲○○、丙○○於110
    年9 月16日本院準備程序及審理時之自白（參本院卷附當日
    各該筆錄）」為證據外，餘皆引用附件即檢察官起訴書之記
    載。
叁、論罪科刑：
一、核被告2 人所為，均係犯刑法第277 條第1 項之傷害罪。被
    告2 人就上開傷害行為，有犯意聯絡及行為分擔，應以所犯
    罪名之共同正犯論處。被告甲○○前因施用毒品、公共危險
    等案件，經各法院先後判處罪刑確定，再經臺灣高等法院以
    102 年度聲字第4026號刑事裁定定應執行有期徒刑1 年5 月
    確定，於民國106 年1 月21日徒刑執行完畢；被告丙○○前
    因施用毒品案等件，經各法院判處罪刑確定，再經本院以10
    6 年聲字第4366號刑事裁定定應執行有期徒刑1 年3 月確定
    ，於107 年12月12日徒刑執行完畢等情，有關於被告2 人之
    臺灣高等法院被告前案紀錄表共2 份附卷可參，其2 人於有
    期徒刑執行完畢5 年內，故意再犯本件而皆構成累犯，然核
    其2 人之前案類型為施用毒品、公共危險等案件，在犯罪類
    型、罪質、侵害法益等面向，概與本件傷害罪間，欠缺關連
    性或加重處罰之必要性，復參照司法院大法官會議解釋第77
    5 號解釋意旨，認尚無援引累犯規定加重其刑之確切事由，
    故不予加重其刑，特予指明。
二、審酌被告甲○○與案發當日因故攜帶具備殺傷力之手槍、衝
    鋒槍各1 枝及子彈共59顆前往住處之告訴人乙○○發生糾紛
    （所涉槍砲案件現經發佈通緝中），未能秉持理性、平和之
    態度及合法途徑妥適處理，旋即透過其子聯絡被告丙○○到
    場，分持刀棍共同對告訴人施以暴力行為，致告訴人受有附
    件犯罪事實欄一所示之諸多嚴重傷勢，惟考量被告2 人係因
    告訴人攜帶前述槍彈到場而受有莫大之心理壓力，未免將來
    可能遭受不測而決意共同實行本件犯行，以求先發制人，所
    為雖非全然無因，但仍為法所不許，自有不該，兼衡被告2
    人之素行、教育程度、職業、家庭經濟與生活狀況、犯後始
    終坦承犯行，態度勉可，然迄今未能與告訴人達成和解或成
    立調解，亦未獲得告訴人之諒解等一切情狀，分別量處如主
    文第1 項、第2 項所示之刑，並皆諭知易科罰金之折算標準
    ，以資處罰。
肆、扣案之刀子共2 把及棍子1 支分別係被告甲○○、丙○○所
    有，並供其2 人共同實施本件犯行之用，爰依刑法第38條第
    2 項規定，於主文第3 項宣告沒收。
伍、本判決係依刑事訴訟法第310 條之2 及第454 條所製作之簡
    化判決，依法僅需記載犯罪事實、證據名稱及應適用之法條
    ，並得以簡略方式為之，如認定之犯罪事實、證據及應適用
    之法條，與檢察官起訴書之記載相同者，得引用之，附此敘
    明。
據上論斷，應依刑事訴訟法第273 條之1 第1 項、第299 條第1
項前段、第310 條之2 、第454 條（本件依刑事判決精簡原則，
僅記載程序法條文），判決如主文。
本案經檢察官黃冠傑偵查起訴，由檢察官陳炎辰到庭執行公訴。
中    華    民    國    110   年    10    月    12    日
                 刑事第二十四庭  法  官  李俊彥    
以上正本證明與原本無異。
如不服本判決，應於判決送達後20日內敘明上訴理由，向本院提
出上訴狀（應附繕本），上訴於臺灣高等法院。其未敘述上訴理
由者，應於上訴期間屆滿後20日內向本院補提理由書「切勿逕送
上級法院」。
                                 書記官  林慈恩
中    華    民    國    110   年    10    月    12    日
附錄本判決論罪之法律條文：
中華民國刑法第277 條
傷害人之身體或健康者，處5 年以下有期徒刑、拘役或50萬元以
下罰金。
犯前項之罪，因而致人於死者，處無期徒刑或7 年以上有期徒刑
；致重傷者，處3 年以上10年以下有期徒刑。
--------------------------------------------------------
附件：
臺灣新北地方檢察署檢察官起訴書
                                  109年度少連偵字第529號
    被      告  甲○○  男  45歲（民國00年0月00日生）
                        籍設新北市○○區○○街0巷00號
                        （現另案在法務部矯正署新店戒治所
                          執行觀察勒戒)
                        國民身分證統一編號：Z000000000號
                丙○○  男  36歲（民國00年0月00日生）
                        籍設新北市○○區○○街00巷0號4樓
                        現居新北市○○區○○街0巷0號5樓
                        國民身分證統一編號：Z000000000號
上列被告因傷害等案件，已經偵查終結，認應該提起公訴，茲將
犯罪事實及證據並所犯法條分敘如下：
        犯罪事實
一、甲○○因與乙○○涉有糾紛，乃與丙○○基同基於傷害之犯
    意，先透過其等共同友人王漢鳴、蔡侑霖，於民國109 年9
    月14日凌晨3 時57分許，將乙○○約至甲○○位在新北市○○區○○街0 巷00號住處，擬進行談判，然因乙○○於當日
    持槍前往（乙○○所涉違反違反槍砲彈藥刀械管制條例等案
    件另案偵辦、現另案通緝中），致甲○○未敢妄動，乃先由
    其子林○捷（真實姓名年籍詳卷）發送手機訊息告知丙○○
    上開狀況，丙○○旋即自其一旁住處，攜帶鐵棍壹支迅速前
    往甲○○住處，丙○○持棍抵達甲○○住處後，見甲○○與
    乙○○已起爭執衝突，且腰間藏有槍枝，隨即以其所攜鐵棍
    毆打乙○○，甲○○亦趁隙取出刀子兩把，接連向乙○○頭
    部及身體揮砍數刀，共同將乙○○擊倒在地，確認乙○○確
    已無力還擊，始行作罷，致乙○○受有左側頭皮穿刺傷合併
    額骨骨折、硬腦膜外出血及異物殘留、左側伸側指肌腱斷裂
    等傷害。嗣經警據報到場處理，並當場扣得上開刀子兩把、
    棍子壹支等物，而查悉上情。
二、案經乙○○訴由新北市政府警察局樹林分局報告偵辦。
        證據並所犯法條
一、證據清單及待證事實
┌──┬───────────┬───────────┐
│編號│    證  據  名  稱    │    待  證  事  實    │
├──┼───────────┼───────────┤
│ 1  │被告甲○○於警詢及本署│坦承上揭傷害之犯行。  │
│    │偵訊中之自白          │                      │
├──┼───────────┼───────────┤
│ 2  │被告丙○○於警詢及本署│坦承上揭傷害之犯行。  │
│    │偵訊中之自白          │                      │
├──┼───────────┼───────────┤
│ 3  │證人即告訴人乙○○於警│證明被告二人於上揭時、│
│    │詢中之證述            │地，分持刀械及棍棒對其│
│    │                      │實施上揭傷害犯行之犯罪│
│    │                      │事實。                │
├──┼───────────┼───────────┤
│ 4  │證人即同案少年林○捷於│同上。                │
│    │警詢中之證述          │                      │
├──┼───────────┼───────────┤
│ 5  │證人徐夢喬於本署偵訊中│證明被告甲○○與告訴人│
│    │之證述                │於上揭時、地，先發生口│
│    │                      │角衝突，繼而發生肢體衝│
│    │                      │突，衝突發生後，告訴人│
│    │                      │即受傷倒臥在血泊中之事│
│    │                      │實。                  │
├──┼───────────┼───────────┤
│ 6  │證人游羽逢、曾佑麟於本│證明告訴人於上揭時、地│
│    │署偵訊中之證述        │，攜槍至被告甲○○住處│
│    │                      │談判，反遭被告二人襲擊│
│    │                      │傷害等事實。          │
├──┼───────────┼───────────┤
│ 7  │證人王漢鳴於本署偵訊中│證明告訴人於上揭時、地│
│    │之證述                │，攜槍至被告甲○○住處│
│    │                      │談判，後遭被告甲○○持│
│    │                      │刀襲擊傷害等事實。    │
├──┼───────────┼───────────┤
│ 8  │如事實欄所示之扣案物及│被告二人持上開刀、棍共│
│    │新北市政府警察局樹林分│同對告訴人實施本件傷害│
│    │局扣押筆錄、扣押物品目│犯行後，經警到場蒐證而│
│    │錄表、照片黏貼紀錄表（│扣得其等實施傷害之刀棍│
│    │含現場、扣案物及告訴人│，並將告訴人送醫救護等│
│    │受傷送醫等照片）各1 份│現場情形。            │
├──┼───────────┼───────────┤
│ 9  │亞東紀念醫院於109 年9 │證明告訴人受有如事實欄│
│    │月21日開立之診斷證明書│所示傷害之事實。      │
│    │1 紙                  │                      │
└──┴───────────┴───────────┘
二、核被告甲○○、丙○○所為，均係犯刑法第277 條第1 項之
    傷害罪嫌。被告二人就上開犯行，有犯意聯絡及行為分擔，
    請依刑法第28條規定，論以共同正犯。扣案之刀子兩把及棍
    子壹支分別係被告二人共同實施本件傷害犯行之犯罪工具，
    且分屬被告二人所有，請依刑法第38條第2 項規定宣告沒收
    。
三、告訴暨報告意旨雖另認被告二人應涉犯刑法第271 條第2 項
    及同條第1 項之殺人未遂罪嫌。惟按犯罪事實應依證據認定
    之，無證據不得認定犯罪事實，刑事訴訟法第154 條第2 項
    定有明文；又告訴人之告訴，係以使被告受刑事訴追為目的
    ，是其陳述是否與事實相符，仍應調查其他證據，以資審認
    ，最高法院52年度台上字第1300號判例可資參照。經查，訊
    據被告二人均堅詞否認有何殺人未遂罪嫌，均辯稱：係因乙○○身上有槍，故對其施以攻擊，但無致其於死之意思等語
    。惟查，本件被告二人固有共同持刀棍攻擊告訴人，並致告
    訴人受有上揭傷害，然經證據調查之結果，查知本件確係告
    訴人持槍前往被告甲○○住處談判，嗣因雙方一言不合而發
    本件攻擊傷害之事件，其後告訴人遭被告二人共同擊倒在地
    而無力還擊後，被告二人即停止毆打，並報由警方及醫護人
    員到場，將告訴人送醫，可認被告二人應係於談判破裂後，
    為避免遭到告訴人持槍攻擊，而對告訴人施以本件傷害之犯
    行，且被告二人將被告擊倒在地後，亦無進一步之殺害或加
    害之行為，而由警方及醫護人員將告訴人送醫救治，尚難認
    被告二人有何致告訴人於死之殺人犯意；再查，告訴人於另
    案所涉之非法持有槍彈案件中（按：經報告機關另案移送之
    違反槍砲彈藥刀械管制條例案件），經合法傳喚並未到庭，
    且現已經本署發佈通緝中，是雖告訴人於警詢中指訴被告二
    人涉有殺人未遂罪嫌，然其自始即未提出任何可供調查之證
    據方法，以供調查認定，且告訴人與被告甲○○本有嫌隙，
    則其於警詢中指訴內容之可信度及真實性如何，實非無疑，
    依罪疑唯有利於被告之原則，當難以此作為不利於被告事實
    之認定。從而，本件就被告二人主觀上究否具有殺人犯意此
    一待證事實，其證據資料在證據法則上尚可對被告二人為有
    利之存疑，且無法依客觀方法完全排除此項合理可疑，則依
    罪疑唯輕之刑事訴訟法原則，尚無以率以上開殺人未遂罪責
    相繩之餘地，揆諸前開法條暨判例意旨，應認被告二人此部
    分之犯罪嫌疑尚有不足。惟此部分如成立犯罪，與上揭起訴
    之傷害犯行間，具有實質上與裁判上一罪之關係，爰不另為
    不起訴處分。
四、依刑事訴訟法第251 條第1 項提起公訴。
    此    致
臺灣新北地方法院
中    華    民    國   110    年    6     月    13    日
                              檢  察  官  黃  冠  傑